最高法院刑事判決　　　　　　九十六年度台上字第二五三九號
上　訴　人　乙○○
　　　　　　甲○○（原名陳淑惠）
上列上訴人等因妨害國幣懲治條例案件，不服臺灣高等法院中華
民國九十三年十月五日第二審判決（九十三年度上訴字第一七四
六號，起訴案號：臺灣基隆地方法院檢察署九十二年度偵字第一
七一九號），提起上訴，本院判決如下：
    主  文
上訴駁回。
    理  由
按刑事訴訟法第三百七十七條規定：上訴於第三審法院，非以判
決違背法令為理由不得為之；是提起第三審上訴，應以原判決違
背法令為理由，係屬法定要件；如果上訴理由狀並未依據卷內訴
訟資料具體指摘原判決不適用何種法則或如何適用不當，或所指
摘原判決違法情事顯與法律規定得為第三審上訴理由之違法情形
不相適合時，均應認其上訴為違背法律上之程式，予以駁回。本
件原判決撤銷第一審科刑之判決，仍論處上訴人乙○○、甲○○
（原名陳淑惠）共同意圖供行使之用，而偽造幣券罪刑（乙○○
處有期徒刑七年；甲○○，累犯，處有期徒刑七年二月），已詳
敘其認定所憑之證據及認定之理由；自形式上觀察，原判決並無
違背法令之情形。上訴人等之上訴意旨略稱：(一)乙○○於案發時
間即民國九十二年五月間賃居於「臺北市○○路○段四十三號十
一樓」，該址本屬「臺北市○○區○○路三七三之三七七號十二
樓樓頂」之基地台涵蓋範圍。且依卷附之手機通聯紀錄，於九十
二年五月七日上午三時二十分七秒，同日下午四時九分六秒，同
日下午四時二十五分十九秒，即在證人許晉維追捕脫逃之人前，
均有乙○○持用手機經由上開基地台通話之紀錄，足見上開基地
台本即涵蓋乙○○之生活圈，則乙○○之手機於警員許晉維查緝
脫逃人時，有經由前開基地台通聯之紀錄，純屬巧合。乙○○於
原審即具狀請求傳訊房東王貴霞，原審未予傳訊查明，有證據調
查未盡之違法。(二)證人許晉維係於九十二年五月七日下午八時四
十分許，追捕脫逃之人，當時臺北市○○路、農安街口車水馬龍
，且夜幕低垂，隔著相當距離，許晉維豈可能看到該人之容貌，
且該人既能從容自黃仁毅車上脫逃，何不將扣案之偽鈔帶走，又
乙○○之手機於同日二十一時十三分，仍經由上開基地台通聯，
如脫逃之人確係乙○○，豈有仍在警方追捕範圍內活動，原判決
之推論不合經驗法則，自有違誤。(三)甲○○係六十年次之年輕人
，對於朋友均以綽號相稱，其不知「小超」之姓名住處，並無違
背常理，且甲○○不懂電腦，如何參與偽造幣券，原判決僅推定
甲○○知情即認其係共同參與偽造，有未依證據認定事實之違法
等語。
惟查：一、原判決綜合證人黃仁毅、許晉維、共犯陳志銘（未經
起訴）之證述，扣案偽造之新臺幣仟圓幣券二百七十三張、偽造
幣券工具電腦螢幕、主機各壹台等物品、中央印製廠鑑定函及卷
內其他證據，詳為說明上訴人等有共同意圖行使之用，而偽造幣
券之犯行，並就乙○○辯稱其未搭坐黃仁毅之車，在黃仁毅車內
查獲之偽造幣券非其所放置等語，甲○○辯稱扣案之電腦等工具
係不詳姓名之「小超」所有，放在其房間內，與其無關等語，均
不足以採信，於理由內予以指駁，經核俱與卷內資料相符，原判
決要無證據調查未盡、採證違背證據法則之違法。又原判決係依
憑上開證據而為不利乙○○之認定，是縱除去案發時乙○○持有
之手機有經由上開基地台通話紀錄之證據，既仍應為同一認定，
於判決本旨並不生影響，依刑事訴訟法第三百八十條規定，即不
得執為適法之第三審上訴理由，乙○○提出之其手機於案發當日
有四次經由上開基地台對外撥接之紀錄，顯不足以為其有利之認
定，原審因而未傳訊王貴霞就乙○○於案發時是否租居於前開基
地台通話範圍內為無益之調查，自難指為違法。上訴意旨(一)係徒
憑己見，再為事實上之爭辯，自非適法。二、原判決於理由欄一
、(二)已依案發當時證人許晉維臨檢攔停黃仁毅駕駛之汽車，追捕
自車內脫逃之人，及由黃仁毅帶同至陳志銘住處搜索調查等情形
，詳為說明黃仁毅、許晉維指認自車內脫逃之人係乙○○，扣案
之偽造幣券，為乙○○所放置，應足以採信之理由，其採證並無
違背經驗法則。又偽造之幣券應係乙○○倉促間未及帶走，至其
是否租居於上開基地台通話涵蓋範圍內，不足以影響其有本件犯
行之認定，已如前述，上訴意旨(二)係對原審採證認事之適法職權
行使及原判決已說明之事項，再為事實上之爭執，亦非適法之上
訴理由。三、原判決已於理由欄一、(三)及(四)以本件警方攔檢黃仁
毅之車輛而查獲偽造之幣券，經追查為乙○○持有，並在甲○○
房間內查獲扣案之偽造幣券工具電腦等物品，而陳志銘於警詢及
偵查中供稱上開物品為甲○○及乙○○所有，且案發當天二人曾
回至上開住處，又依陳志銘之供述，扣案之電腦等工具係甲○○
與乙○○一同搬至其住處，而二人係一同進出甲○○房內，雖甲
○○辯稱上開偽造幣券工具係屬「小超」所有，但其供述反覆不
一，且與陳志銘上開供述不合，為不足採信，因認甲○○對於偽
造幣券之行為應屬知情而參與，其有本件犯行，已詳為說明其認
定之理由，核與卷內資料相符，其採證認事並無違背證據法則；
上訴意旨(三)係就原審採證認事之適法職權行使及原判決已說明之
事項，再為事實上之爭執，亦非適法之上訴理由。綜上，應認上
訴人等之上訴均違背法律上之程式，予以駁回。
據上論結，應依刑事訴訟法第三百九十五條前段，判決如主文。
中　　華　　民　　國　九十六　年　　五　　月　　十　　日
                      最高法院刑事第十一庭
                          審判長法官  林　永　茂
                                法官  洪　文　章
                                法官  蘇　振　堂
                                法官  蕭　仰　歸
                                法官  何　菁　莪
      本件正本證明與原本無異
                                      書  記  官
中　　華　　民　　國　九十六　年　　五　　月　 十五 　日
                                                Ａ
